【裁判字號】    90,交易,491
【裁判日期】    900830
【裁判案由】    過失傷害
【裁判全文】
臺灣臺中地方法院刑事判決                          九十年度交易字第四九一號
    公  訴  人  臺灣台中地方法院檢察署檢察官
    被      告  甲○○
右列被告因過失傷害案件，經檢察官提起公訴（九十年度偵字第九○四四號)本院判
決如左：
    主  文
甲○○因過失傷害人，處拘役伍拾日。如易科罰金，以參佰元折算壹日。
    事  實
一、甲○○於民國九十年三月二十二日十九時三十分許，騎乘車牌號碼ＶＰＮ─八三
    六號輕機車，沿台中市○區○○路由精武路往建國路方向行駛，駛至雙十路與自
    由路口時，理應注意行車速度應依標誌之規定，無標誌者，在市區道路，時速不
    得超過四十公里，又汽車行駛時，駕駛人應注意車前狀況並隨時採取必要安全措
    施，且車輛行近行人穿越道前，應減速慢行，遇有行人穿越時，無論有無交通警
    察指揮或號誌指示，均應暫停讓行人先行通過，而依當時情形，又無不能注意之
    情事，竟疏於注意，在該市區道路且有行人穿越道之交岔路口，貿然以時速六十
    至七十公里之速度行駛，適有行人洪兩木於上開交岔路口穿越雙十路行人穿越道
    時，甲○○因車速過快煞避不及，情急下將機車放倒滑出，其身體衝撞洪兩木，
    致洪兩木受右側第三、四、五肋骨骨折及右頂部撕裂傷之傷害。
二、案經洪兩木訴由台中市警察局第一分局報請檢察官偵查起訴。
    理  由
一、訊據被告甲○○對於右揭時地車禍致告訴人受傷之事實固供認不諱，惟否認過失
    傷害犯行，辯稱：當時其綠燈起步直行，是告訴人闖紅燈從右邊跑出來，才被其
    撞到，且告訴人應走路橋云云。然查：右揭事實，已据告訴人於偵審中指訴甚詳
    ，並有道路交通事故調查報告表、診斷証明書及現場照片附卷可稽。又被告以時
    速六十至七十公里車速行駛之事實，已據其於警訊中坦承無訛，且依當時情況研
    判，被告苟遇綠燈甫起步，應不致情急下將機車放倒，身體衝撞告訴人致肋骨骨
    折之傷害，故應認被告於警訊中之自白與事實相符。再被告於本院審理時亦供稱
    ：伊未看到告訴人行走在快車道等語。足見被告未注意車前狀況，已可認定。雖
    被告以前開情詞置辯，惟查上開交岔路口係設有行人穿越道之路口，此有現場圖
    及照片附卷可按，雖其上亦設有路橋，惟行人捨路橋而走行人穿越道，並不違反
    道路交通安全規則。且不論本件車禍係何方闖紅燈，按車輛行近行人穿越道前，
    應減速慢行，遇有行人穿越時，無論有無交通警察指揮或號誌指示，均應暫停讓
    行人先行通過，所辯要屬卸責之詞，殊不足取。
二、按行車速度依標誌之規定，無標誌者，在市區道路時速不得超過四十公里，又汽
    （機）車行駛時，駕駛人應注意車前狀況並隨時採取必要安全措施，且車輛行近
    行人穿越道前，應減速慢行，遇有行人穿越時，無論有無交通警察指揮或號誌指
    示，均應暫停讓行人先行通過，道路交通安全規則第九十三條第一項、第九十四
    條第三項、第一百零三條分別定有明文。被告駕車自應注意上述道路交通安全規
    定，且依其狀況，又非不能注意，竟疏不注意為之，以致肇事，致人受傷，被告
    顯有過失。且被告過失行為與被害人之受傷間，具有相當因果關係，其犯行堪以
    認定。
三、核被告所為係犯刑法第二百八十四條第一項前段之過失傷害罪。被告為機車駕駛
    人，行經行人穿越道，不依規定讓行人優先通行，因而致人受傷，依法應負刑事
    責任，應依道路交通管理處罰條例第八十六條第一項之規定加重其刑。爰審酌被
    告之過失程度、所生之危害、肇事後之態度及被害人受傷程度非重、被告尚未與
    被害人為民事和解賠償等一切情狀，判處如主文所示之刑，並諭知易科罰金折算
    之標準，以示懲儆。
據上論斷，應依刑事訴訟法第二百九十九條第一項前段，刑法第二百八十四條第一項
前段，第四十一條第一項前段，道路交通管理處罰條例第八十六條第一項，罰金罰鍰
提高標準條例第一條前段、第二條，判決如主文。
中      華      民      國    九十      年      八      月     三十     日
                                      臺灣臺中地方法院交通法庭
                                          法  官  許金樹
右正本證明與原本無異
如不服本判決應於送達後十日內向本院提出上訴狀
                                          書記官
中      華      民      國      九十        年    九      月      三    日
附錄本案所犯法條全文：
刑法第二百八十四條第一項：因過失傷害人者，處六月以下有期徒刑、拘役或五百元
以下罰金，致重傷者，處一年以下有期徒刑、拘役或五百元以下罰金。


司法院資訊處製作；財團法人民間司法改革基金會備份。
